【裁判字號】    90,易,988
【裁判日期】    900824
【裁判案由】    竊盜
【裁判全文】
臺灣板橋地方法院刑事判決                            九十年度易字第九八八號
    公  訴  人  臺灣板橋地方法院檢察署檢察官
    被      告  乙○○
右列被告因竊盜案件，經檢察官提起公訴（八十九年度偵字第一二０四八號），本院
判決如左：
    主  文
乙○○竊盜，處有期徒刑肆月，如易科罰金，以佰元折算壹日，扣案之機車鑰匙壹
把沒收。
    事  實
一、乙○○意圖為自己不法之所有，於民國八十九年六月二十三日二十一時四十分許
    ，在臺北縣板橋市○○路九十一之一號前，持其所有之機車鑰匙一把，竊取甲○
    ○○所使用（車主登記邱黃雅雯之名義）車牌號碼為ＡＤＧ－三一一號之重機車
    一部，得手後，即供己騎用。嗣於同日二十二時許，被告騎乘上開機車行經臺北
    縣板橋市○○路與中山路口時，為警查獲，並扣得上開機車鑰匙一把。
二、案經被害人甲○○○訴由臺北縣警察局板橋分局報告臺灣板橋地方法院檢察署檢
    察官偵查起訴。
    理  由
一、訊據被告乙○○對於其在上開時地騎走甲○○○所有車牌號碼為ＡＤＧ－三一一
    號之重機車一部，嗣經警查獲等情固坦承不諱，惟矢口否認有竊盜之犯行，辯稱
    ：伊係因喝醉酒騎錯機車云云。經查，右揭事實，業據被告乙○○迭於警訊時及
    偵查中坦承不諱，核與告訴人即被害人甲○○○於警訊中所指述之情節相符，並
    有上開機車鑰匙一把扣案可資佐證，復有臺北縣警察局尋（破）獲汽機車領據證
    明單、車籍作業系統－查詢認可資料各一份及現場照片二張附卷可稽。矧本件被
    告係騎乘上開機車行經臺北縣板橋市○○路與中山路口時，為警查獲，並經警測
    試其酒精濃度為０．五０ＭＧ／Ｌ，且製作警訊筆錄，被告於警訊時自白犯罪，
    復於翌日（即二十四日）為警解送至臺灣板橋地方法院檢察署，向內勤檢察官自
    白不諱，況被告於本院審理時亦供稱其所有之機車係黑藍色，五十西西，車牌號
    碼為ＳＵ－０三七號之輕機車等語，顯與本件之黑色，九十西西，車牌號碼為Ａ
    ＤＧ－三一一號之重機車有別，由此可知，被告雖有喝醉，但神智清楚，並無誤
    騎他人機車之可能至明。是被告所辯，尚無足採。事證明確，被告之犯行堪以認
    定。
二、核被告所為，係犯刑法第三百二十條第一項之竊盜罪。爰審酌被告並無前科，有
    臺灣高等法院檢察署刑案紀錄簡覆表一份在卷足憑，其不思以正當方式賺錢謀生
    ，竟意圖不勞而獲，致有本件之犯行，被告犯罪之動機、目的、手段、犯罪所生
    之危害、犯罪後之態度等一切情狀，量處如主文所示之刑，並諭知易科罰金之折
    算標準，以示懲儆。又被告行為（犯罪）後，刑法第四十一條業於九十年一月十
    日修正公布施行，於同年一月十二日生效，該法第四十一條第一項前段將得易科
    罰金之範圍由「犯最重本刑為三年以下有期徒刑以下之刑之罪」修正擴大為「犯
    最重本刑為五年以下有期徒刑以下之刑之罪」，更有利於被告，應依刑法第二條
    第一項前段之規定，適用裁判時之法律即刑法第四十一條第一項前段。
三、扣案之機車鑰匙一把，係被告所有供犯本件之罪所用之物，業據其於本院審理時
    供明在卷，應依刑法第三十八條第一項第二款之規定宣告沒收。
據上論斷，應依刑事訴訟法第二百九十九條第一項前段，刑法第三百二十條第一項、
第二條第一項前段、第四十一條第一項前段、第三十八條第一項第二款，罰金罰鍰提
高標準條例第一條前段、第二條，判決如主文。
本案經檢察官呂永魁到庭執行職務
中      華      民      國      九十        年    八      月   二十四   日
                                      台灣板橋地方法院刑事第一庭
                                          法  官  楊  千  儀
右正本證明與原本無異
如不服本判決應於送達後十日內向本院提出上訴狀
                                          書記官  吳  河  東
中      華      民      國      九十        年    八      月   二十八   日
附錄本案論罪科刑法條全文：
刑法第三百二十條第一項
意圖為自己或第三人不法之所有，而竊取他人之動產者，為竊盜罪，處五年以下有期
徒刑、拘役或五百元以下罰金。
（罰金已依罰金罰鍰提高標準條例提高為十倍）


司法院資訊處製作；財團法人民間司法改革基金會備份。
